【裁判字號】    95,交簡上,24
【裁判日期】    950517
【裁判案由】    過失傷害
【裁判全文】
臺灣板橋地方法院刑事判決          95年度交簡上字第24號
上  訴  人  臺灣板橋地方法院檢察署檢察官
上  訴  人
即  被  告  乙○○
                      樓
上列上訴人因被告過失傷害案件，不服本院94年度交簡字第987
號中華民國94年12月26日第一審判決（聲請案號：94年度偵字第
15604 號），提起上訴，本院管轄之第二審合議庭判決如下：
    主      文
上訴駁回。
乙○○緩刑貳年。
    事實及理由
一、本案經本院審理結果，認原審以上訴人即被告乙○○犯刑法
    第二百八十四條第二項前段之業務過失傷害罪，判處有期徒
    刑二月，如易科罰金，以三百元折算一日，其認事用法均無
    違誤，量刑亦屬妥適，應予維持，並引用如附件所示第一審
    判決書記載之事實、證據及理由。
二、檢察官上訴意旨略以：查原審斟酌被告之犯後態度等一切情
    狀，已從輕量處被告應受之刑罰。詎被告竟不知甘服，恣意
    提起上訴，濫用可貴之司法資源，為此提起上訴，請求撤銷
    原判決，量處較原判決更重之刑云云。經查，本件事故之發
    生被告犯罪後均坦承犯行，態度良好，並無前科，有臺灣高
    等法院被告前案紀錄表在卷可憑；原審量刑時審酌被告尚未
    與告訴人達成民事和解等一切情狀，其認事用法並無不當，
    量刑亦尚稱妥適，而被告嗣後業已與告訴人甲○○於本院合
    議庭審理期間達成和解，此有和解書、聲請撤回告訴狀各一
    件在卷足憑，從而檢察官以被告不知甘服，恣意提起上訴，
    濫用可貴之司法資源為由，提起上訴，請求量處較原判決更
    重之刑，經核並無理由，應予駁回。上訴人即被告乙○○則
    於本院審理時，就原審判決認定之犯罪事實及量處刑度無任
    何爭執，僅以屢次與告訴人甲○○懇談賠償事宜並表明願意
    負責之意，然告訴人堅持要求賠償六十餘萬，實非被告所能
    負擔，其願與告訴人甲○○達成和解，請求本院從輕量刑或
    酌予宣告緩刑等情為由而提起上訴。經查：原審判決認事用
    法及量刑既無不當，被告上訴請求撤銷改判，並無理由，應
    予駁回。惟查：被告前未曾受有期徒刑以上刑之宣告，有臺
    灣高等法院被告前案紀錄表一份可按，且犯後已坦承犯行，
    應具悔意，並與被害人達成和解，獲被害人諒解，有九十五
    年五月二日和解書、聲請撤回告訴狀各一件附卷可稽，被告
    經此教訓，當知所警惕而無再犯之虞，本院因認原審判決所
    宣告之刑以暫不執行為適當，併予宣告緩刑二年，用啟自新
    。
據上論結，應依刑事訴訟法第455 條之1 第1 項、第3 項、第
364 條、第368 條、第373 條，刑法第74條第1 款，判決如主文
。
本案經檢察官靳開聖到庭執行職務。
中    華    民    國    95    年    5     月    17    日
                        交通法庭審判長 法  官  王屏夏
                                       法  官  彭全曄
                                       法  官  王偉光
以上正本證明與原本無異
不得上訴
????                               書記官  陳怡君
中    華    民    國    95    年    5     月    18    日
附錄本案論罪科刑法條全文：
中華民國刑法第284條
 (過失傷害罪)
因過失傷害人者，處六月以下有期徒刑、拘役或五百元以下罰金
，致重傷者，處一年以下有期徒刑、拘役或五百元以下罰金。
從事業務之人，因業務上之過失傷害人者，處一年以下有期徒刑
、拘役或一千元以下罰金，致重傷者，處三年以下有期徒刑、拘
役或二千元以下罰金。


司法院資訊處製作；財團法人民間司法改革基金會備份。
